臺灣屏東地方法院刑事判決　　　　　　　96年度訴字第1029號
公　訴　人　臺灣屏東地方法院檢察署檢察官
被　　　告　甲○○
上列被告因違反毒品危害防制條例案件，經檢察官提起公訴（96
年度毒偵字第1350號），嗣被告於本院準備程序進行中先就被訴
事實為有罪之陳述，本院告知被告簡式審判程序之旨，並聽取當
事人之意見後，裁定改由受命法官獨任依簡式審判程序審理，本
院判決如下：
    主  文
甲○○施用第一級毒品，累犯，處有期徒刑壹年肆月。又施用第
二級毒品，累犯，處有期徒刑陸月。應執行有期徒刑壹年捌月。
    事  實
一、甲○○前於民國89年間，因施用毒品案件，經本院以89年度
    毒聲字第2655號裁定送觀察、勒戒後，經評定認為有繼續施
    用毒品傾向，由本院以89年度毒聲字第2948號裁定令入勒戒
    處所強制戒治，嗣因戒治期滿3 個月，其成績經評定為合格
    ，認無繼續戒治之必要，經本院以90年度毒聲字第875 號裁
    定停止戒治，所餘戒治期間並付保護管束，嗣保護管束於90
    年12月30日期滿，經臺灣屏東地方法院檢察署檢察官以91年
    度戒毒偵字第6 號為不起訴處分確定後，又於強制戒治屆滿
    後5 年內，復因施用毒品，經本院以93年度訴字第766 號判
    處應執行有期徒刑1 年10月確定，此與甲○○前於93年間因
    竊盜案件，經本院以93年度簡上字第113 號判處有期徒刑6
    月確定之徒刑，經本院裁定定應執行刑為2 年2 月，於95年
    4 月25日縮短刑期假釋出監，並於同年10月3 日縮刑期滿未
    經撤銷假釋以已執行完畢論。詎仍未戒除吸食毒品之惡習，
    復分別基於施用第一級毒品海洛因與第二級毒品甲基安非他
    命之犯意，於96年6 月18日下午16時許，在屏東市○○路某
    處之加油站廁所內，分別以將第一級毒品海洛因摻水混合後
    注射入身體血管，及將第二級毒品甲基安非他命置入玻璃球
    內以火燒烤後吸食所產生煙霧之方式，施用第一級毒品海洛
    因及第二級毒品甲基安非他命各1 次。嗣於96年6 月18日20
    時10分許，在屏東市光華里光心巷28號前，因形跡可疑為警
    盤查，經其同意採集尿液送驗呈毒品陽性反應而查知上情。
二、案經屏東縣警察局屏東分局報請臺灣屏東地方法院檢察署檢
    察官偵查起訴。
    理  由
壹、程序部份
一、按除被告所犯為死刑、無期徒刑、最輕本刑為3 年以上有期
    徒刑之罪或高等法院管轄第一審案件者外，於法院行準備程
    序進行中，被告先就被訴事實為有罪之陳述時，審判長得告
    知被告簡式審判程序之旨，並聽取當事人、代理人、辯護人
    及輔佐人之意見後，裁定進行簡式審判程序；且受命法官行
    準備程序，與法院或審判長有同一之權限；又簡式審判程序
    之證據調查，不受刑事訴訟法第159 條第1 項、第161 條之
    2 、第161 條之3 、第163 條之1 及第164 條至第170 條規
    定之限制，刑事訴訟法第273 條之1 第1 項、第279 條第2
    項前段、第273 條之2 分別定有明文。被告所為係犯死刑、
    無期徒刑、最輕本刑為3 年以上有期徒刑以外之罪，其於準
    備程序中就被訴事實為有罪之陳述，經受命法官告知簡式審
    判程序之旨，並聽取公訴人、被告之意見後，本院合議庭認
    為適宜由受命法官獨任進行簡式審判程序，依刑事訴訟法第
    273 條之1 第1 項規定，裁定由受命法官獨任進行審判程序
    ，合先敘明。
貳、實體部分
一、訊據被告甲○○對於上揭犯罪事實均坦承不諱，復查：
（一）經警於查獲被告當日21時所採之尿液送驗結果，係呈嗎啡
      及甲基安非他命陽性反應，此有屏東縣警察局屏東分局毒
      品案件涉嫌人尿液採證編號姓名對照表、正修科技大學超
      微量研究科技中心96年7 月4 日編號R00-0000-000號檢驗
      報告各1 份在卷可稽。
（二）按修正毒品危害防制條例就施用毒品者，祇於「初犯」及
      「5 年後再犯」二種情形，有其追訴條件之限制，即須於
      初犯經觀察、勒戒或強制戒治釋放後，5 年內均無施用毒
      品之行為，始能認其前所實施之觀察、勒戒或強制戒治已
      足遮斷毒癮，而得於5 年後再犯時，再予適用初犯之規定
      ，重行觀察、勒戒等程序。倘5 年內已經再犯，被依法追
      訴處罰，縱其第3 次（或第3 次以上）施用毒品之時間在
      初犯釋放5 年以後，即與「5 年後再犯」之情形有別，且
      因已於「5 年內再犯」，顯見其再犯率甚高，原實施觀察
      、勒戒或強制戒治，已無法收其實效，而無5 年戒斷期之
      存在，自無再經觀察、勒戒及強制戒治之必要，應由檢察
      官逕行起訴（最高法院95年度台非字第59號、第65號判決
      意旨、95年度第7 次刑庭會議決議意旨參照）。查被告前
      因施用毒品案件，經本院以89年度毒聲字第2655號裁定送
　　　觀察、勒戒後，經評定認為有繼續施用毒品傾向，由本院
  　　以89年度毒聲字第2948號裁定令入勒戒處所強制戒治，嗣
　　　因戒治期滿3 個月，其成績經評定為合格，認無繼續戒治
  　　之必要，經本院以90年度毒聲字第875 號裁定停止戒治，
　　　所餘戒治期間並付保護管束，嗣保護管束於90年12月30日
  　　期滿，經臺灣屏東地方法院檢察署檢察官以91年度戒毒偵
    　字第6 號為不起訴處分確定後，又於強制戒治屆滿後5 年
      內之自93年3 月間某日起，迄93年8 月15日17時許止，復
      因施用毒品多次，經本院以93年度訴字第766 號判處應執
      行有期徒刑1 年10月確定之事實，有臺灣高等法院被告前
      案紀錄表、臺灣高等法院在監在押全國紀錄表及本院93年
      度訴字第776 號刑事判決各1 份在卷足參，則被告於前案
      經強制戒治執行完畢後，於5 年內已經再犯，並經依法追
      訴處罰，雖本案施用毒品之時間在初犯釋放5 年後，惟被
      告既已先於「5 年內再犯」，顯見其再犯率甚高，原實施
      觀察、勒戒、強制戒治均已無法收其實效，而無5 年戒斷
      期之存在，參諸前揭判決意旨，自無再經觀察、勒戒及強
      制戒治之必要，而應由檢察官逕行起訴，並由本院依法論
      科。
（三）綜上所述，被告本件施用毒品，事證應屬明確，其犯行應
      堪認定。
二、查海洛因及甲基安非他命分屬毒品危害防制條例第2 條第2
    項第1 款所規定之第一級毒品及同條項第2 款所規定之第二
    級毒品，核被告所為，係犯毒品危害防制條例第10條第1項
    施用第一級毒品罪及同條第2項施用第二級毒品罪。被告持
    有毒品，復進而施用，其持有毒品之低度行為，為施用毒品
    之高度行為所吸收，均不另論罪。被告所犯上開二罪間，犯
    意各別，罪名不同，應分論併罰之。被告前因施用毒品，經
    本院以93年度訴字第766 號判處應執行有期徒刑1 年10月確
    定，此與被告前於93年間因竊盜案件，經本院以93年度簡上
    字第113 號判處有期徒刑6 月確定之徒刑，經本院裁定定應
    執行刑為2 年2 月，於95年4 月25日縮短刑期假釋出監，並
    於同年10月3 日縮刑期滿未經撤銷假釋以已執行完畢論一情
    ，有臺灣高等法院被告全國前案紀錄表1 份在卷可憑，於5
    年內故意再犯有期徒刑以上之本件，應各依刑法第47條第1
    項規定，論以累犯，並各依法加重其刑。爰審酌被告雖於犯
    後即能坦承犯行，而其施用毒品行為於本質上係屬自我戕害
    行為，反社會性之程度應屬較低；惟施用毒品，不僅足以戕
    害其個人身心，且極易滋生其他犯罪，惡化治安甚重，嚴重
    損及公益，且被告前屢經觀察勒戒、強制戒治等處遇助其戒
    除毒品，竟再為本件施用毒品犯行，顯見其不思悔改，自制
    力亦顯不佳等一切情狀，酌情分別量處如主文所示之刑，並
    定其應執行之刑，以資懲儆。
據上論斷，應依刑事訴訟法第273 條之1 第1 項、第299 條第1
項前段，毒品危害防制條例第10條第1 項、第2 項，刑法第11條
前段、第47條第1 項、第51條第5 款，判決如主文。
本件經檢察官顏珮珊到庭執行職務。
中　　華　　民　　國　　96　　年　　12　　月　　12　　日
                  刑事第一庭    法  官  羅培毓
以上正本證明與原本無異。
如不服本判決應於收受本判決送達後十日內向本院提出上訴書狀
，其未敘述上訴理由者，並得於提起上訴後十日內向本院補提理
由書狀（均須按他造當事人之人數附繕本）「切勿逕送上級法院
」
中　　華　　民　　國　　96　　年　　12　　月　　13　　日
                                書記官  張儷薾
附錄本判決論罪科刑法條：
毒品危害防制條例第10條
施用第一級毒品者，處六月以上五年以下有期徒刑。
施用第二級毒品者，處三年以下有期徒刑。
